# 不丧失控制权转让股权问题请教

提问人：chixueying 时间：2010-08-08 21:44:02
依据《关于不丧失控制权情况下处置部分对子公司投资会计处理的复函》（财会便[2009]14号）的规定，母公司在不丧失控制权的情况下部分处置对子公司的长期股权投资，在合并财务报表中处置价款与处置长期股权投资相对应享有子公司净资产的差额应当计入所有者权益。 那么请教各位一下，此在合并报表层面确认的资本公积-股本溢价何时可以转出呢？在丧失控制权时可以吗？ 谢谢啦。

回答人：chenyiwei
回复 楼主 chixueying 的帖子这块合并层面的资本公积属于权益性交易形成（资本性投入的性质），而不是由综合收益形成。因此，即使以后处置该子公司的股权导致丧失对其控制权，也不能再转出。